臺灣桃園地方法院刑事判決　　　　　　　　　　　　　　九十年度交易字第六三六
　　公　訴　人　臺灣桃園地方法院檢察署檢察官
　　被　　　告　丙○○
右列被告因業務過失傷害案件，茲經檢察官提起公訴（九十年度偵字第一六三五○號
），本院判決如左：
    主      文
丙○○無罪。
    理      由
一、公訴意旨略以：被告丙○○係座落於桃園縣楊梅鎮高榮里李東山頂三之一號「味
    全埔心牧場」遊樂區滑草區之管理員，為從事遊客安全維護及人員管制業務之人
    。於民國（下同）九十年二月十一日十三時許，在上址滑草區內，應注意確實維
    護遊客安全及滑草人員上下出入管制，且依當時狀況能注意，竟疏未注意；適遊
    客呂璇（八十二年十二月二十七日生）乘坐滑草車由滑草區滑道滑下，尚未站穩
    之際，旋為另兩輛滑草車由後撞上，造成呂璇受有左小腿脛腓骨骨折之傷害，因
    認被告涉犯刑法第二百八十四條第二項前段之業務過失傷害罪嫌云云。
二、按犯罪事實應依證據認定之，無證據不得推定其犯罪事實，刑事訴訟法第一百五
    十四條定有明文。又認定不利於被告之事實，須依積極證據，苟積極證據不足為
    不利於被告事實之認定時，即應為有利於被告之認定，更不必有何有利之證據，
    最高法院三十年上字第八一六號著有判例可資參照。
三、訊之被告堅決否認有前述犯行，辯稱：滑草區上方及下方均有管理員注意管制客
    人，且當天並沒有通報有人受傷等語。查公訴人認被告有前開犯嫌無非以：(1)告
    訴人即被害人呂璇之母甲○○之指訴；(2)診斷證明書、勘驗筆錄及現場照片八幀
    ；(3)味全埔心牧場管理課副理林光煜所提出之「遊客呂璇受傷處理經過」報告一
    份為其主要之論罪依據。惟查：
    (1)、告訴人所提之診斷證明書固足以證明告訴人女呂璇於前述時間地點發生意外
        事故，被害人並受有前述傷害等情，惟尚不足以證明被告就本件被害人傷害
        之發生存有過失。
    (2)、而勘驗筆錄及現場照片八幀，均係承辦本案之檢察官於事後至現場勘驗後所
        作之筆錄及現場之照片，並無法證明被害人所受之傷害確係於前開草區內發
        生。
    (3)、而參諸味全埔心牧場管理課副理林光煜所提出之「遊客呂璇受傷處理經過」
        報告一份之內容，僅記載告訴人於九十年二月十二日去電味全埔心牧場告知
        被害人璇於滑草場遭撞傷，該牧場之後續處理經過，並無法證明被害人所受
        之傷害與被告之過失有何相當因果關係存在。
    均無足以證明公訴人所稱：被告有未注意在上址滑草區內，確實維護遊客安全及
    滑草人員上下出入管制等過失之事實。
    (4)、而「告訴人之告訴，係以使被告受刑事訴追為目的，是其陳述是否與事實相
        符，仍應調查其他證據以資審認，即藉由補強證據之存在，以增強或擔保告
        訴人陳述之證明力」（最高法院五十二年度台上字第一三○○號判例及八十
        七年度台上字第二一七六號判決意旨參照）。被告對於告訴人前開主張（即
        被害人之受傷係因被告應注意確實維護遊客安全及滑草人員上下出入管制，
        而疏未注意所造成）堅詞否認，並供稱：滑草區上方及下方均有管理員注意
        管制客人，伊等並無疏失，且當天並沒有通報有人受傷等語。又本件並經證
        人丁○○、乙○○即於前開期間擔任該滑草場之管制人員均證稱：滑草場之
        上方起點及下方終點各有管理人員一名，於九十年二月十一日下午一時左右
        並無發生幼童受傷之情形等語，且依照該滑草場之規則，一次僅能容許一名
        遊客滑行，且依現場之照片所示，該滑草場之坡道有兩條，中間有寬約三十
        公分之隔板隔離，一條坡道約三、四公尺寬，上方起點及下方終點各有管理
        人員一名，且該滑草場旁即有一售票亭，裡面有該埔心牧場之人員，為何告
        訴人於發生事故時，竟未就近通知該區之工作人員請求協助，事後亦無法提
        出曾至該滑草場消費之發票以資證明，則被害人所受之傷害是否係於滑草場
        造成，不無可疑。否則，該滑草場之下方終點若有發生撞擊導致遊客骨折之
        傷害，何以管理員均不知情？
    (5)、證人戊○○即味全埔心牧場之場長所提之工作日誌上，就滑草區部分，於前
        開時間，並無記載於前開時間有發生任何特殊事故。
四、綜上各情所述，是本件並無積極確實之證據足以證明被告有何業務過失傷害之犯
    行，其犯罪尚屬不能證明，衡諸前開法條及判例要旨，自應依法諭知無罪之判決
    。
據上論斷，應依刑事訴訟法第三百零一條第一項，判決如主文。
本案經檢察官蔡正雄到庭執行職務。
中      華      民      國    九十一    年      八      月      一      日
                                      臺灣桃園地方法院刑事第六庭
                                          法  官    游  紅  桃
右正本證明與原本無異。
如不服本判決，應於判決送達後十日內向本院提出上訴狀 (應附繕本)，上訴於臺灣
高等法院。
                                          書記官    王  元  宏
中      華      民      國    九十一    年      八      月      七      日
